臺灣屏東地方法院刑事判決　　　　　　　100年度易字第370號
公　訴　人　臺灣屏東地方法院檢察署檢察官
被　　　告　陳文明
上列被告因違反毒品危害防制條例案件，經檢察官提起公訴（1
00年度毒偵字第58號）及移送併辦（100 年度毒偵字第840 號）
，本院於準備程序進行中，因被告就被訴事實為有罪之陳述，經
告知簡式審判程序意旨，並聽取公訴人及被告之意見後，裁定由
依簡式審判程序審理，判決如下：
    主  文
陳文明施用第二級毒品，累犯，處有期徒刑柒月，扣案之玻璃球
、夾鏈袋、塑膠鏟管各壹個及吸管貳支均沒收。
    事  實
一、陳文明前於民國89年間因施用毒品案件，經本院以89年度毒
    聲字第2007號裁定應送勒戒處所觀察、勒戒後，因有繼續施
    用毒品傾向，再經本院以89年度毒聲字第2199號裁定令入戒
    治處所施以強制戒治，嗣經本院以90年度毒聲字第158 號裁
    定停止戒治，所餘戒治期間付保護管束，於90年9 月24日保
    護管束期滿未經撤銷而強制戒治期滿，並由台灣屏東地方法
    院檢察署檢察官以90年度戒毒偵字第322 號為不起訴處分確
    定。又於92年間因施用毒品案件，經台灣屏東地方法院檢察
    署檢察官聲請強制戒治及提起公訴，強制戒治部分經本院以
    92年度毒聲字第575 號裁定令入戒治處所施以強制戒治，92
    年10月2 日停止戒治出所；起訴部分則經本院以92年度訴字
    第402 號判決判處有期徒刑8 月、6 月，並定應執行有期徒
    刑1 年確定，於94年4 月14日縮刑期滿執行完畢。復於95年
    間因施用毒品案件，經台灣高雄地方法院以95年度易緝字第
    129 號判決判處有期徒刑10月確定，於96年5 月15日縮刑期
    滿執行完畢。詎仍不知悔改，明知甲基安非他命經公告列為
    毒品危害防制條例第2 條第1 項第2 款之第二級毒品，非經
    許可，不得持有、施用，竟基於施用第二毒品甲基安非他命
    之犯意，於99年12月27日13時許，在其位於屏東縣新園鄉○
    ○村○○路50號住處，將甲基安非他命置於其所有之玻璃球
    內，以燒烤吸食煙霧之方式，施用甲基安非他命1 次。嗣於
    同年12月28日8 時許，為警持本院所核發之搜索票到其上開
    住處執行搜索而查獲，並當場扣得玻璃球、夾鏈袋、塑膠鏟
    管各1 個及吸管2 支，經其同意後採尿送驗，尿液檢驗結果
    呈甲基安非他命陽性反應，始悉上情。
二、案經高雄市政府警察局楠梓分局報告台灣屏東地方法院檢察
    署檢察官偵查起訴。
    理  由
一、本件被告陳文明所犯係死刑、無期徒刑、最輕本刑為3 年以
    上有期徒刑以外之罪，其於本院準備程序中就前揭被訴事實
    為有罪之陳述，經告知簡式審判程序之旨，並聽取其與公訴
    人之意見後，本院認無不得或不宜改依簡式審判程序進行之
    處，爰裁定依簡式審判程序審理，合先敘明。
二、上揭事實，業據被告於警詢及本院審理時均坦承不諱，而被
    告為警於99年12月28日查獲時所採集之尿液，經高雄市政府
    警察局楠梓分局員警送高雄市立凱旋醫院以酵素免疫分析法
    及氣相層析質譜法檢驗，結果呈甲基安非他命陽性反應，有
    該院100 年2 月14日D99442號濫用藥物尿液檢驗報告、高雄
    市政府警察局楠梓分局濫用藥物尿液檢體監管紀錄表在卷可
    佐，上述鑑驗結果，係檢驗機關本於專業知識及以精密儀器
    或科學檢驗方法所得之結論，自可憑信。此外，復有本院99
    年度聲搜字第001050號搜索票1 張、搜索扣押物品筆錄、扣
    押物品目錄表各1 份在卷可參，及被告所有施用第二級毒品
    所用之玻璃球、夾鏈袋、塑膠鏟管各1 個及吸管2 支扣案可
    證，綜上所述，本件事證明確，被告上開施用第二級毒品甲
    基安非他命之犯行，洵堪認定。
三、被告前於89年間因施用毒品案件，經本院以89年度毒聲字第
    2007號裁定應送勒戒處所觀察、勒戒後，因有繼續施用毒品
    傾向，再經本院以89年度毒聲字第2199號裁定令入戒治處所
    施以強制戒治，嗣經本院以90年度毒聲字第158 號裁定停止
    戒治，所餘戒治期間付保護管束，於90年9 月24日保護管束
    期滿未經撤銷而強制戒治期滿，並由台灣屏東地方法院檢察
    署檢察官以90年度戒毒偵字第322 號為不起訴處分確定。又
    於92年間因施用毒品案件，經台灣屏東地方法院檢察署檢察
    官聲請強制戒治並提起公訴，強制戒治部分由本院以92年度
    毒聲字第575 號裁定令入戒治處所施以強制戒治；起訴部分
    則經本院以92年度訴字第402 號判決判處有期徒刑8 月、6
    月，並定應執行有期徒刑1 年確定，於94年4 月14日縮刑期
    滿執行完畢等情，有台灣高等法院被告前案紀錄表1 份在卷
    可按，是被告已於強制戒治執行完畢後5 年內再犯毒品案件
    ，本件雖於5 年後再犯，仍應依法論罪科刑（最高法院97年
    度第5 次刑事庭會議決議意旨參照）。
四、查甲基安非他命屬毒品危害防制條例第2條第2項第2款所規
    定之第二級毒品，不得持有、施用，被告竟持以施用，是核
    其所為，係犯毒品危害防制條例第10條第2 項之施用第二級
    毒品罪。被告施用第二級毒品甲基安非他命前持有第二級毒
    品甲基安非他命之低度行為，為其施用第二級毒品甲基安非
    他命之高度行為所吸收，不另論罪。公訴意旨移送併辦部分
    與本案為同一事實，乃為起訴效力所及，本院自應併予審理
    ，附此敘明。又被告有事實欄所載之論罪科刑執行紀錄，有
    前開台灣高等法院被告前案紀錄表1 份在卷可按，其於有期
    徒刑執行完畢後，5 年以內故意再犯本件有期徒刑以上之本
    罪，為累犯，應依刑法第47條第1 項規定，加重其刑。爰審
    酌被告前因施用毒品案件，經觀察、勒戒及強制戒治後，仍
    不思悔改，徹底去除施用毒品之惡習，竟又施用毒品，顯其
    無戒絕毒品之意且繼續沈淪毒海之中，及兼衡其素行狀況、
    施用毒品對社會治安造成之危害，生活狀況、教育程度、犯
    後坦承犯行，態度尚佳等一切情狀，量處如主文所示之刑。
    至扣案被告所有供犯本件施用毒品所用之玻璃球、夾鏈袋、
    塑膠鏟管各1 個及吸管2 支，爰依刑法第38條第1 項第2 款
    規定宣告沒收。
據上論斷，應依刑事訴訟法第273 條之1 第1 項、第299 條第1
項前段，毒品危害防制條例第10條第2 項，刑法第11條前段、第
47條第1 項、第38條第1 項第2 款，判決如主文。
本案經檢察官陳立興到庭執行職務。
中    華    民    國  100     年    5     月    31    日
                  刑事第五庭    法  官  劉怡孜
以上正本證明與原本無異。
如不服本判決應於收受判決後10日內向本院提出上訴書狀，並應
敘述具體理由；其未敘述上訴理由者，應於上訴期間屆滿後20日
內向本院補提理由書（均須按他造當事人之人數附繕本）「切勿
逕送上級法院」。
中    華    民    國   100    年    5     月    31    日
                                書記官  薛慧茹
附錄本案論罪科刑法條全文
毒品危害防制條例第10條第2項
施用第二級毒品者，處 3 年以下有期徒刑。